臺灣彰化地方法院刑事判決　　　　　　　 96年度易字第206號
公　訴　人　臺灣彰化地方法院檢察署檢察官
被　　　告　乙○○
上列被告因竊盜案件，經檢察官聲請簡易判決處刑（95年度偵字
第10198 號），本院彰化簡易庭認為不宜（95年度彰簡字1106號
），簽移普通庭改依通常程序審理，於準備程序中，被告就被訴
事實為有罪之陳述，經告知簡式審判程序之旨，並聽取當事人之
意見後，認宜以獨任進行簡式審判程序，而裁定進行簡式審判程
序審理，判決如下：
    主  文
乙○○攜帶兇器竊盜，處有期徒刑柒月，扣案伸縮扳手、登山鉗
子、鉗子、尖嘴鉗、可夾式手電筒、小挫刀、一字形鉗子及自製
針型鐵器各壹支均沒收；又攜帶兇器竊盜，處有期徒刑捌月，扣
案伸縮扳手、登山鉗子、鉗子、尖嘴鉗、可夾式手電筒、小挫刀
、一字形鉗子及自製針型鐵器各壹支均沒收。應執行有期徒刑拾
月，扣案伸縮扳手、登山鉗子、鉗子、尖嘴鉗、可夾式手電筒、
小挫刀、一字形鉗子及自製針型鐵器各壹支均沒收。
    犯罪事實
一、乙○○（原名石原竹）曾因竊盜及施用毒品案件，經本院分
    別以88年度易字第256 號、88年度彰簡字第206 號判處有期
    徒刑1 年8 月、6 月確定，並定其應執行刑為有期徒刑2 年
    ，甫於民國90年6 月6 日縮短刑期假釋付保護管束，刑期至
    同年7 月27日屆滿未經撤銷，以已執行完畢論（未構成累犯
    ）。詎猶不知悔改，復意圖為自己不法之所有，攜帶客觀上
    足以對人之生命、身體造成危害，可供兇器使用之伸縮扳手
    、登山鉗子、鉗子、尖嘴鉗、小型銼刀、一字形鉗子及自製
    針型鐵器各1 支（本院96年度易字第112 號扣案），先後為
    下列2 次竊盜犯行：
    （一）於95年10月9 日凌晨1 時30分許，在彰化縣彰化市○
          ○路249 巷2 號前（聲請簡易判決處刑書誤載為3 號
          ），以上開自備之小型銼刀插入丙○○所有之車牌號
          碼7882─NA號自小客車副駕駛座車門門鎖（毀損部分
          未據告訴），欲打開車門竊取車內取物，惟因不得要
          領未能打開車門，乃轉而竊取該車右前側之小型方向
          燈1個得手。
    （二）嗣於同日凌晨2 時許，在同巷3 號前（聲請簡易判決
          處刑書誤載為2 號），以上開小型銼刀破壞車門門鎖
          之方式（毀損部分未據告訴），竊取賴秀雲所有，現
          為甲○○使用之車牌號碼8L─1023號自小客車內之電
          子石英鐘1 個及硬幣新臺幣（下同）40元得手。嗣石
          字宏於同日凌晨3 時許，在彰化市○○路250 巷與長
          壽巷口，著手撬開丁○○所有之車牌號碼CQ-5048 號
          自小客車之右前車門鎖，欲竊取車內之財物，尚未得
          手之際，適為巡邏員警查獲而未能得逞，並當場扣得
          伸縮扳手、登山鉗子、鉗子、尖嘴鉗、可夾式手電筒
          、小挫刀、一字形鉗子及自製針型鐵器各1 支（此部
          分竊盜犯行，另經本院以96年度易字第112 號判決）
          。嗣於同日下午2 時許為警扣得上開汽車小型方向燈
          、電子石英鐘各1 個及零錢40元，始查悉上情。
二、案經彰化縣警察局彰化分局報請臺灣彰化地方法院檢察署檢
    察官偵查起訴。
    理  由
一、本件被告所犯係死刑、無期徒刑、最輕本刑為3 年以上有期
    徒刑以外之罪，其於準備程序就前揭被訴事實為有罪之陳述
    ，經受命法官告知簡式審判程序之旨，並聽取其與公訴人之
    意見後，本院認無不得或不宜改依簡式審判程序進行之處，
    爰依刑事訴訟法第273 條之1 第1 項、第284 條之1 ，裁定
    本案由受命法官獨任進行簡式審判程序，合先敘明。
二、上開犯罪事實，業據被告乙○○於警、偵訊及本院審理時坦
    承不諱，核與被害人丙○○、甲○○於警詢、偵查中證述之
    失竊情節相符，並有贓物認領保管單各1 紙、照片12張及車
    籍作業系統--查詢認可資料各1 紙附卷可稽，及扣案汽車小
    型方向燈、電子石英鐘各1 個、硬幣40元，及另案扣案（見
    本院96年度易字第112 號卷扣押物品清單）供犯罪所用之伸
    縮扳手、登山鉗子、鉗子、尖嘴鉗、可夾式手電筒、小挫刀
    、一字形鉗子及自製針型鐵器各1 支扣案足資佐證，是本件
    事證明確，被告竊盜犯行堪以認定。
三、按刑法第321 條第1 項第3 款之攜帶兇器竊盜罪，係以行為
    人攜帶兇器竊盜為其加重條件，此所謂兇器，其種類並無限
    制，凡客觀上足對人之生命、身體、安全構成威脅，具有危
    險性之兇器均屬之，且祇須行竊時攜帶此種具有危險性之兇
    器為已足，並不以攜帶之初有行兇之意圖為必要（最高法院
    79年臺上字第5253號判例意旨可資參照）。查被告持供竊盜
    之伸縮扳手、登山鉗子、鉗子、尖嘴鉗、小挫刀、一字形鉗
    子及自製針型鐵器各1 支，均尖端銳利，係金屬材質，均有
    相當之重量，業據被告供明在卷（見本院卷第29頁背面），
    且有該等扣案物品照片附於警卷（見彰化縣警察局彰化分局
    彰警分偵字第0950013438號卷）足參，若持以攻擊他人，客
    觀上足以對人之生命、身體及安全構成威脅，足認該伸縮扳
    手、登山鉗子、鉗子、尖嘴鉗、小挫刀、一字形鉗子及自製
    針型鐵器乃客觀上有對人之生命、身體具有危險性之兇器無
    訛。是核被告乙○○上揭所為，均係犯刑法第321 條第1 項
    第3 款之攜帶兇器竊盜罪。被告上開2 次竊盜犯行，犯意各
    別，應予分論併罰。爰審酌被告正值壯年，不思以己力賺取
    所需，反因一時貪念，任意竊取他人財物，影響他人財產權
    ，惟念其犯後已坦承犯行，態度尚稱良好，又竊得之財物業
    已歸還被害人，對被害人實質損害尚非極鉅等一切情狀，分
    別量處如主文所示之刑，並定其應執行刑。另案扣案之伸縮
    扳手、登山鉗子、鉗子、尖嘴鉗、可夾式手電筒、小挫刀、
    一字形鉗子及自製針型鐵器各1 支，均為被告所有，持供或
    預備供本件竊盜車輛所用之物，業據其自承在卷，應依刑法
    第38 條 第1 項第2 款之規定，宣告沒收。
據上論斷，應依刑事訴訟法第452 條、第273 條之1 第1 項、第
299 條第1 項前段，刑法第321 條第1 項第3 款、第51條第5 款
、第38條第1 項第2 款，判決如主文。
本案經檢察官吳芙如到庭執行職務。
中　　華　　民　　國　　96　　年　　2 　　月　　27　　日
                  刑事第一庭    法      官  胡宜如
以上正本證明與原本無異。
如不服本判決，應於送達後10日內向本院提出上訴狀（須附繕本
）。
告訴人或被害人對於判決如有不服具備理由請求檢察官上訴者，
其上訴期間之計算係以檢察官收受判決正本之日期為準。
中　　華　　民　　國　　96　　年　　2 　　月　　27　　日
                                書  記  官  蕭秀吉
附錄本案論罪科刑法條：
中華民國刑法第321條
犯竊盜罪而有左列情形之一者，處 6 月以上、 5 年以下有期徒
刑：
一  於夜間侵入住宅或有人居住之建築物、船艦或隱匿其內而犯
之者。
二  毀越門扇、牆垣或其他安全設備而犯之者。
三  攜帶兇器而犯之者。
四  結夥三人以上而犯之者。
五  乘火災、水災或其他災害之際而犯之者。
六  在車站或埠頭而犯之者。
前項之未遂犯罰之。
